【裁判字號】    92,交抗,635
【裁判日期】    920626
【裁判案由】    違反道路交通管理處罰條例
【裁判全文】
臺灣高等法院交通事件裁定                        九十二年度交抗字第六三五號
    抗  告  人
    即受處分人  甲○○
右抗告人因違反道路交通管理處罰條例案件，不服臺灣臺北地方法院九十二年度交聲
字第五二七號，中華民國九十二年五月二十七日所為裁定（原處分案號：交通部公路
總局台北區監理所板橋監理站九十二年四月二十三日板監違字第裁四一∣ＡＢＹ八一
四二六五號），提起抗告，本院裁定如左：
    主  文
抗告駁回。
    理  由
一、按「汽車駕駛人轉彎時，有左列情形之一者，處二百元以上六百元以下（新台幣
    【下同】六百元以上一千八百元以下）罰鍰：二、不依標誌、標線、號誌指示者
    。」，道路交通管理處罰條例第四十八條第二款定有明文。又汽車駕駛人，違反
    道路交通管理處罰條例第四十八條者，除依原條款處罰之外，並記違規點數一點
    ，道路交通管理處罰條例第六十三條第一項第一款亦定有明文。而道路交通管理
    處罰條例所稱之汽車，包括機器腳踏車在內，同該條例第三條第八款亦有明確之
    規定。
二、原裁定以：本件受處分人即異議人甲○○於民國九十二年三月九日下午一時四十
    五分，駕駛ＧＪＲ∣６９０號重型機車沿台北市○○○路○段向東行駛，至和平
    東路、安和路口左轉彎時，不依「機車兩段式左轉」標誌之規定，直接左轉進入
    安和路，為舉發單位台北市政府警察局大安分局臥龍街派出所員警林紀韶攔停，
    當場舉發受處分人「未依規定兩段式左轉」，受處分人嗣於應到案日期前向原處
    分機關交通部公路總局台北區監理所板橋監理站陳述不服舉發，經原處分機關函
    請舉發單位調查，仍認定受處分人有上述違規行為，乃依據道路交通管理處罰條
    例第四十八條第二款、第六十三條第一項第一款等規定，於九十二年四月二十三
    日裁處受處分人罰鍰新台幣六百元，並記違規點數一點。受處分人固不否認於上
    開時、地未兩段式左轉，而直接左轉進入台北市○○路之事實，辯稱不知有兩段
    式左轉之限制云云，自屬卸責之詞，不足採信。受處分人前揭違反道路交通管理
    處罰條例之行為，事證明確，原處分機關依據道路交通管理處罰條例第四十八條
    第二款、第六十三條第一項第一款之規定，裁決受處分人罰鍰六百元，並記違規
    點數一點，於法有據，受處分人之異議為無理由，應予駁回。
三、抗告意旨以：此處的機車待轉區○設○○○道上，我沒有看到這個待轉區，才直
    接左轉進入安和路，交通號誌設置有瑕疵，不應歸責於駕駛人云云。惟查，台北
    市○○○路往東方向接近安和路口處之人行道，及該路口上方燈光號誌之旁，均
    之事實，業據證人林紀韶到庭證述明確，並提出照片十四張在卷足憑，顯屬真實
    可信。從而上開路段既設有明顯之「機車兩段式左轉」標誌，受處分人辯稱不知
    有兩段式左轉之限制，交通標線劃設有瑕疵云云，無非卸責之詞，委無足取。受
    處分人前揭違反道路交通管理處罰條例之行為堪以認定。原審駁回異議，並無違
    誤。本件抗告為無理由，應予駁回。
四、據上論結，應依道路交通案件處理辦法第二十六條，刑事訴訟法第四百十二條，
    裁定如主文。
中      華      民      國    九十二    年      六      月    二十六    日
                              臺灣高等法院交通法庭
                                  審判長法  官  溫  耀  源
                                        法  官  何  菁  莪
                                        法  官  邱  同  印
右正本證明與原本無異。
不得再抗告。
                                        書記官  莊  昭  樹
中      華      民      國    九十二    年      六      月    二十六    日


司法院資訊處製作；財團法人民間司法改革基金會備份。
